【裁判字號】    89,訴,7
【裁判日期】    891027
【裁判案由】    毒品危害防制條例
【裁判全文】
臺灣臺東地方法院刑事判決                              八十九年度訴字第七號
    公  訴  人  臺灣臺東地方法院檢察署檢察官
    被      告  甲○○
    指定辯護人  本院公設辯護人乙○○
右列被告因違反毒品危害防制條例案件，經檢察官提起公訴 (八十八年度偵字第二三
四七號、第三０四一號），本院判決如左：
    主      文
甲○○無罪。
    理      由
一、檢察官起訴被告甲○○販賣第二級毒品安非他命給丙○○的事實經過，請參閱附
    在本件無罪判決書後面的起訴書。
二、本院判決被告無罪的法律依據，是依照刑事訴訟法第一百五十四條規定：「犯罪
    事實應依證據認定之，無證據不得推定其犯罪事實」，及第三百零一條第一項前
    段規定：「不能證明被告犯罪者，應諭知無罪之判決」。另外在證據的採證上面
    ，還參考最高法院四十年臺上字第八六號的判例：「事實之認定，應憑證據，如
    未能發現相當證據，或證據不足以證明，自不能以推測或擬制之方法，以為裁判
    基礎」；以及七十六年臺上字第四九八六號的判例：「認定犯罪事實所憑之證據
    ，無論直接證據或間接證據，其為訴訟上之證明，須於通常一般之人均不致有所
    懷疑，而得確信其為真實之程度，始得據為有罪之認定，倘其證明尚未達到此一
    程度，而有合理之懷疑存在時，法院即無從為有罪之判決」。
三、本案的檢察官認為被告涉嫌違反毒品危害防制條例第四條第二項的販賣第二級毒
    品罪，是以證人丙○○在警察局偵訊時以及檢察官偵查中所說的證詞，作為本件
    起訴的主要依據。但是，被告卻堅決否認有販賣安非他命給丙○○的犯罪事實，
    並且抗辯說：「我沒有賣給他（指丙○○），是他亂說的」，而被告的指定辯護
    人乙○○，也是針對證人丙○○前後數次不一致，並且互相矛盾的證詞，提出質
    疑。
四、本院經過調查後的發現是；證人丙○○本身就有施用安非他命，而依照毒品危害
    防制條例第十七條的後段規定：「犯第十條（指施用第二級、第一級毒品的人）
    或第十一條第一項、第二項之罪，供出毒品來源，因而破獲者，得減輕其刑」，
    因此，為了確保本案證人丙○○證詞的真實性，根據「證據裁判主義」，必須還
    要有其他的事證來證明被告有販賣安非他命，但是在本案中，並沒有其他的事證
    可以證明證人丙○○的證詞是真實的。因為；
    丙○○在警察局的三次偵訊當中，在前兩次的偵訊當中，丙○○都是說：「安非
    他命是向小陳買的」，到了第三次的訊問，丙○○卻改口說；「是甲○○賣安非
    他命給他，一共有兩次，八十八年六月三日、六月七日各一次，每次是一千元」
    。雖然丙○○在檢察官偵查中，還是重複他在警察局第三次偵訊時所說過的話，
    並且檢察官連續問丙○○兩次：「甲○○二次賣安給你，實在否？」，丙○○兩
    次都回答說：「實在」（見檢方偵查卷第十六頁背面），但是，證人丙○○在本
    院調查時，卻具結作證說：「向他買一千元，就只有六月七日向他買一次」、「
    六月三日是去找他，沒有買，」（見本院八十九年五月九日、八月八日訊問筆錄
    ），證人丙○○的證詞既然有出現矛盾的地方，而且又沒有其他的證據可以證明
    被告販賣安非他命，依據「罪疑唯輕」的法理，也為了避免「謊話說了好多遍，
    最後也會變成真實」的危險出現，造成法院的誤判，本院不能夠只根據一位證人
    的證詞，就來認定被告有販賣安非他命。但這並不表示被告是真正清白，本院不
    知道被告是否有賣安非他命，本院只知道目前的證據並不能夠證明被告有罪。
五、基於以上的說明，本院對證人丙○○的證詞可信度還存有合理的懷疑，光憑證人
    的證詞，並無法使本院相信被告有販賣第二級毒品安非他命的犯罪事實。而且，
    本院調查審理所得到的證據顯示，也不能證明被告有罪。因此，依照前面所列舉
    的法條和判例要旨的說明，被告的犯罪屬於不能證明，自然應該對被告甲○○諭
    知無罪的判決。
據上論斷，應依刑事訴訟法第三百零一條第一項，判決如主文。
本案經檢察官張德寬到庭執行職務
中      華      民      國      八十九    年      十    月      二十七  日
                                  臺灣臺東地方法院刑事庭
                                      法  官  甘  大  空
右正本證明與原本無異。
如不服本判決，應於判決送達後十日內，向本院提出上訴狀。
                                      書記官  賴  淑  芬
中    華    民    國      八十九      年    十一      月      三        日


司法院資訊處製作；財團法人民間司法改革基金會備份。
